# 陈版：有关借款费用资本化的问题。

提问人：hcl1986 时间：2012-11-18 10:32:42
有一家企业自身会计政策规定经过 3 个月以上的购建或者生产活动才能达到预定可使用或者可销售状态的固定资产、投资性房地产和存货等资产，借款费用符合资本化三个条件的即可资本化。这个貌似跟准则中的“一年及一年以上”相冲突，这么问题如何解决呢，请陈版指点.

回答人：chenyiwei
准则指南规定：“其中"相当长时间"，是指为资产的购建或者生产所必需的时间，通常为 1 年以上（含 1 年）”。因此准则本身并未规定只能选择“1年”作为时间界限，但在实务中绝大部分企业的时间标准定为 1 年。 建议考虑该企业的业务模式（包括资产特点、融资模式特点等），了解其为何将期限定为“3个月以上”，并与同行业相比较，关注其影响金额大小等，确定能否认可其做法。如果不能认可的，则属于会计差错，应建议更正。

提问人：hcl1986 时间：2013-04-05 10:57:27
回复 chenyiwei 的帖子
请问陈版，上述提到的“一年以上（含一年）”是从资本化时间开始至停止资本化结束，还是存货或固定资产本身的生产或完工周期呢？

回答人：chenyiwei
指“资产的购建或者生产所必需的时间”。因为从逻辑上是先判断资产是否为符合资本化条件的资产，再来确定资本化期间。

提问人：lxch119 时间：2014-08-06 14:10:21
陈版，集团公司内部之间的关联方借款，假设借入款项的企业按照要求对款项专款专用，同时集团公司的该笔款项也是专门从银行借入的，集团公司同借入企业之间平进平出，集团公司不赚取利息差价。 请问：合并层面是否不需要对资本化利息的部分进行抵消？
烦请陈版解释的同时一并指出理论依据，谢谢!

回答人：chenyiwei
可参考《计学撮要 2013 》中的以下问答：
问题1-1-22（集团统贷统还的借款费用资本化问题） 问题： 根据“背景”部分的资料，集团公司在编制合并报表时是否可以将借款费用资本化？下属子公司在编制个别报表时是否可以将与从集团取得的借款相对应的借款费用资本化？ 背景： 某集团公司的银行借款采用由母公司统贷统还形式，即以母公司的名义统一向银行借款，取得的借款用于母公司自身的工程施工、土地受让及储备整理以及转拨给子公司使用。 解答： 1 、合并报表层面的处理 本案例需要明确集团公司统借统还的借款是属于专门借款还是一般借款。对专门借款应于开始资本化时点到停止资本化时点的期间，确认资本化利息金额。 对于一般借款是否能够资本化问题，参见前述“一般借款费用资本化问题”的解答，如果不能在一般借款资金和资本支出这两者之间建立直接的、明确的、可跟踪的对应关系，则一般借款支出应当予以费用化处理，不能资本化计入资产价值中。 具体到本案例，如果母公司统一对外借款后分拨给子公司使用，则在编制合并报表时，应关注母公司从外部借入的款项、母公司借给子公司的款项、子公司的资本支出这三者之间的对应关系，在有确凿证据表明三者之间存在清晰的、可跟踪的对应关系的前提下（例如，母公司和子公司都对借款专户存储、专款专用，资金流可跟踪），在合并报表层面基于该等可跟踪的对应关系重新计算利息资本化金额。 另外，关于公司支付的土地受让款借款利息是否能够资本化的问题，如果是仅仅用于收储土地，则由于土地使用权本身并不是《企业会计准则第 17 号——借款费用》第四条所述的“符合资本化条件的资产”，因此相应的利息不能资本化。如果同时用于对所收储土地的开发整理以用于转让，并且相关的土地整理项目属于“符合资本化条件的资产”，并且满足《企业会计准则第 17 号——借款费用》第五条中有关借款费用资本化三个条件的，可以进行资本化。金额计算方式以《企业会计准则第 17 号——借款费用》第六条为基础，并需考虑前述“一般借款费用资本化问题”解答中“需特别注意”部分的要求。 2 、子公司个别报表层面的处理 子公司利息资本化的处理方式也应当按照《企业会计准则第 17 号——借款费用》的相关要求执行。如果不存在关联交易定价不公允导致的权益性交易因素，则子公司在其个别报表层面应按照实际支付给母公司的利息，并根据对借款合同条款及其实际执行情况的分析，判断能否资本化以及如何资本化。

提问人：lxch119 时间：2014-08-07 23:00:53
感谢版主的解答。 另外一个话题： 在合并报表层面抵消联营企业交易份额的问题，你在那个回复里面提到“国际会计准则规定，对联营企业投资，单户报表禁止采用权益法”，我查阅了很多资料，没有发现关于在单户报表层面禁止属于权益法的规定。 还请陈版明示。谢谢！

回答人：chenyiwei
请查阅IAS 27和IAS 28中关于separate financial statements的规定。